臺灣高等法院刑事判決
110年度上訴字第1267號
上  訴  人  
即  被  告  黃昱銨



指定辯護人  黃啟銘律師（義務辯護）  
上  訴  人  
即  被  告  廖嘉姿


選任辯護人  辜得權律師
上列上訴人因違反毒品危害防制條例等案件，不服臺灣臺北地方
法院109年度訴字第920號，中華民國110年2月19日所為之第一審
判決（起訴案號：臺灣臺北地方檢察署109年度偵字第20254號、
第22445號、109年度毒偵字第2534號、第2536號、第2848號、第
2849號），提起上訴，本院判決如下：
    主  文
原判決關於黃昱銨犯附表三部分、廖嘉姿犯附表二部分暨其等定
應執行刑部分，均撤銷。
黃昱銨犯如附表三所示之罪，各處如附表三主文欄所示之刑。
廖嘉姿犯如附表二所示之罪，各處如附表二主文欄所示之刑。
其他上訴駁回。
    事  實
一、黃昱銨基於施用第二級毒品甲基安非他命之犯意，於民國10
    9年7月26日晚間8時許，在其位於新北市○○區○○街000巷0弄0
    號4樓之居處，以將甲基安非他命置入玻璃球內燒烤產生煙
    霧吸食之方式，施用第二級毒品甲基安非他命1次。嗣於109
    年7月29日經警採集尿液送驗，呈安非他命及甲基安非他命
    陽性反應。
二、廖嘉姿基於施用第二級毒品甲基安非他命之犯意，於109年7
    月26日凌晨0時許，在其位於臺北市○○區○○街0號10樓之2之
    居處，以將甲基安非他命置入玻璃球內燒烤產生煙霧而吸食
    之方式，施用第二級毒品甲基安非他命1次。嗣於109年7月2
    9日經警採集尿液送驗，呈安非他命及甲基安非他命陽性反
    應。
三、黃昱銨明知甲基安非他命係毒品危害防制條例第2條第2項第2款所列管之第二級毒品，依法不得販賣，竟意圖營利，基於販賣第二級毒品甲基安非他命之犯意，分別於如附表一「交易時間」、「交易地點」欄所示之時間、地點，以如附表一「金額」欄所示之價格，各販賣如附表一「數量」欄所示之第二級毒品甲基安非他命予如附表一「對象」欄所示之人，而販賣第二級毒品甲基安非他命9次。
四、黃昱銨及廖嘉姿均明知甲基安非他命係毒品危害防制條例第
    2條第2項第2款所列管之第二級毒品，依法不得販賣，竟共
    同意圖營利，基於販賣第二級毒品甲基安非他命之犯意聯絡
    ，分別於如附表二「交易時間」、「交易地點」欄所示之時
    間、地點，以如附表二「聯繫交易方式」、「金額」欄所示
    之分工方式、價格，各販賣如附表二「數量」欄所示之第二
    級毒品甲基安非他命予如附表二「對象」欄所示之人，而共
    同販賣第二級毒品甲基安非他命3次。
五、黃昱銨明知甲基安非他命係毒品危害防制條例第2條第2項第
    2款所列管之第二級毒品，且屬藥事法第22條第1項第1款所
    稱之禁藥，依法不得轉讓，竟基於轉讓禁藥甲基安非他命之
    犯意，分別於如附表三「時間」、「地點」欄所示之時間、
    地點，各無償轉讓禁藥甲基安非他命予如附表三「對象」欄
    所示之人，而轉讓禁藥甲基安非他命2次。
六、嗣經警於109年7月29日上午11時許，持搜索票在新北市○○區
    ○○街000巷0弄0號4樓之黃昱銨居處執行搜索，扣得如附表四
    編號1至4所示之物，再經警於同日凌晨2時40分許，在臺北
    市○○區○○街路0號10樓之2之廖嘉姿居處查獲廖嘉姿，並扣得
    如附表四編號5至10所示之物，始查悉上情。
七、案經臺灣臺北地方檢察署（下稱臺北地檢署）檢察官指揮臺
    北市政府警察局刑事警察大隊偵辦後，報告臺北地檢署檢察
    官偵查起訴。
    理  由
壹、證據能力部分
一、按被告以外之人於審判外之陳述，雖不符合刑事訴訟法第15
    9條之1至第159條之4之規定，但經當事人於審判程序同意作
    為證據，法院審酌該言詞陳述或書面陳述作成時之情況，認
    為適當者，亦得為證據。當事人、代理人或辯護人於法院調
    查證據時，知有第159條第1項不得為證據之情形，而未於言
    詞辯論終結前聲明異議者，視為有前項之同意，此觀刑事訴
    訟法第159條第1項、第159條之5自明。本判決下列所引用被
    告以外之人於審判外陳述，固屬傳聞證據，惟上訴人即被告
    黃昱銨經本院合法傳喚並未到庭，而其於原審僅就毒品鑑定
    書（詳下述）爭執證據能力，其餘未爭執證據能力（見原審
    卷一第257至259頁、卷二第13頁），且於本院亦未曾具狀爭
    執證據能力，另上訴人即被告廖嘉姿經本院合法傳喚，於審
    理時雖未到庭，然黃昱銨之辯護人、廖嘉姿及其辯護人、檢
    察官於本院準備程序時均未爭執證據能力（見本院卷第247
    至250頁），復均未於言詞辯論終結前聲明異議，本院審酌
    此等證據資料作成時之情況，尚無何違法取證或其他瑕疵，
    亦認為以之作為證據應屬適當，揆諸首開規定，認前揭證據
    資料均有證據能力。
二、按刑事訴訟法關於鑑定之規定，除選任自然人充當鑑定人外
    ，另設有囑託機關鑑定制度。依刑事訴訟法第198條、第208
    條之規定，不論鑑定人或鑑定機關、團體，固均應由法院、
    審判長、受命法官或檢察官視具體個案之需要而為選任、囑
    託，並依同法第206條之規定，提出言詞或書面報告，始符
    合同法第159條第1項所定得作為證據之「法律有規定」之情
    形，否則所為之鑑定，仍屬傳聞證據。然於司法警察機關調
    查中之案件，為因應實務上，或因量大或有急迫之現實需求
    ，併例行性當然有鑑定之必要者，例如毒品之種類與成分、
    尿液之毒品反應，或槍、彈有無殺傷力等鑑定，基於檢察一
    體原則，得由該管檢察長對於轄區內之案件，以事前概括選
    任鑑定人或囑託鑑定機關、團體之方式，俾便轄區內之司法
    警察官、司法警察對於調查中之此類案件，得即時送請先前
    已選任之鑑定人或囑託之鑑定機關、團體實施鑑定，以求時
    效。此種由檢察機關概括選任鑑定人或概括囑託鑑定機關、
    團體，再轉知司法警察官、司法警察於調查犯罪時參考辦理
    之作為，法無明文禁止，且係為因應現行刑事訴訟法增訂傳
    聞法則及其例外規定之實務運作而為，其鑑定結果與檢察官
    選任或囑託為鑑定者，性質上並無差異，同具有證據能力。
    經查，卷附之交通部民用航空局航空醫務中心109年8月13日
    航藥鑑字第0000000、0000000號毒品鑑定書2份（見偵20254
    卷第581頁、毒偵2848卷第71頁），均係由臺北市政府警察
    局刑事警察大隊函送檢察機關所概括囑託之鑑定機關（即交
    通部民用航空局航空醫務中心）所為之鑑定結果，自有證據
    能力。是黃昱銨及其原審辯護人於原審時辯稱：上開毒品鑑
    定書並無鑑定人之結文，應無證據能力等語（見原審卷一第
    261至262頁），不足為採。
三、本判決所引用其他資以認定事實所憑之非供述證據部分，並
    無證據足認係公務員違背法定程序所取得，被告2人、其等
    之辯護人及檢察官亦未爭執證據能力，依刑事訴訟法第158
    條之4反面解釋，均有證據能力。　　
貳、實體部分
一、認定事實所憑之證據及理由：
　㈠就黃昱銨施用第二級毒品甲基安非他命部分（即事實欄一）
    ：
　　黃昱銨於本院審理時，經合法傳喚無正當理由未到庭，然其
    就如事實欄一所示之事實於警詢、偵訊及原審時均坦承不諱
    （見毒偵字2849號卷第10頁反面，偵字20254號卷第267至27
    4頁、第565至566頁，原審卷一第396至398頁、卷二第11頁
    、第32頁），並有臺北市政府警察局刑事警察大隊109年7月
    29日搜索扣押筆錄、扣押物品目錄表、交通部民用航空局航
    空醫務中心109年8月13日航藥鑑字第0000000號毒品鑑定書
    、台灣尖端先進生技醫藥股份有限公司109年8月14日濫用藥
    物檢驗報告、臺北市政府警察局偵辦毒品案件尿液檢體委驗
    單（尿液編號：141526號）在卷可稽（見毒偵字2849號卷第
    51至55頁、第61頁，毒偵2534卷第275至277頁），復有如附
    表四編號1、2所示之物品扣案可佐，足認黃昱銨前揭任意性
    自白與事實相符，應堪認定。
　㈡就廖嘉姿施用第二級毒品甲基安非他命部分（即事實欄二）
    ：
　　廖嘉姿於本院審理時，經合法傳喚無正當理由未到庭，惟其
    就如事實欄二所載之犯罪事實於警詢、偵訊、原審及本院準
    備程序時均坦承不諱（見偵字20254卷第217至219頁，毒偵2
    536卷第109至116頁、第119至120頁，原審卷一第247至267
    頁、第398頁、卷二第10至11頁、第32頁，本院卷第250頁）
    ，並有自願接受搜索同意書、臺北市政府警察局刑事警察大
    隊109年7月29日搜索扣押筆錄、扣押物品目錄表、台灣尖端
    先進生技醫藥股份有限公司109年8月21日濫用藥物檢驗報告
    及臺北市政府警察局偵辦毒品案件尿液檢體委驗單（尿液編
    號：141525號）等證據資料在卷可稽（見毒偵字2848卷第57
    至63頁、第73至77頁），復有如附表四編號6、7所示之物品
    扣案足佐，足認廖嘉姿前揭任意性自白確與事實相符，堪以
    認定。
　㈢就黃昱銨販賣第二級毒品甲基安非他命部分（即事實欄三）
    ：
　　黃昱銨於本院審理時，經合法傳喚無正當理由未到庭，然其
    就前揭事實欄三所示販賣第二級毒品之事實於偵訊及原審均
    坦承不諱（見偵字20254卷第267至274頁、第565至566頁，
    原審卷一第396至398頁、卷二第11頁、第32頁），核與證人
    即買家王冠羿、林家勇於偵訊、原審之證述及許琳偉於偵訊
    之證述相符（見偵字20254卷第233至237頁、第243至250頁
    、第255至260頁，原審卷一第393至428頁），並有通訊監察
    書、黃昱銨與王冠羿、林家勇、許琳偉所持用行動電話門號
    之通訊監察譯文、通聯調閱查詢單、玉山銀行個金集中部10
    8年1月21日玉山個（集中）字第1080006692號函暨所附交易
    明細及中華郵政有限公司109年1月10日儲字第1090007466號
    函暨所附歷史交易明細在卷可稽（見偵20254卷第17至26頁
    、第103至105頁、第125至131頁、第159至163頁、第547至5
    60頁，偵22445卷第487至534頁、第472頁），復有如附表四
    編號3、4所示物品扣案可佐，足認黃昱銨前揭任意性自白確
    與事實相符，堪以認定。　
　㈣就被告2人共同販賣第二級毒品甲基安非他命部分（即事實欄
    四）：
　　被告2人於本院審理時，經合法傳喚無正當理由未到庭，惟
    黃昱銨就如事實欄四所示之事實於警詢、偵訊及原審時均坦
    承不諱（見毒偵字2849號卷第10頁反面，偵字20254號卷第2
    67至274頁、第565至566頁，原審卷一第396至398頁、卷二
    第11頁、第32頁）；廖嘉姿就如事實欄四所載之事實於警詢
    、偵訊、原審及本院準備程序時均坦承不諱（見偵字20254
    卷第217至219頁，毒偵2536卷第109至116頁、第119至120頁
    ，原審卷一第247至267頁、第398頁、卷二第10至11頁、第3
    2頁，本院卷第250頁），核與證人即如附表二所示交易買家
    林家勇、蔡仁豪於偵訊及原審之證述相符（見偵20254第243
    至250頁、第525至527頁，原審卷一第393至428頁）並有查
    獲及監視錄影畫面翻拍照片、通訊監察書、黃昱銨與林家勇
    、蔡仁豪、廖嘉姿所持用行動電話門號之通訊監察譯文、廖
    嘉姿所持用行動電話門號之訊息內容翻拍照片及通聯調閱查
    詢單在卷可稽（見偵20254卷第69至72頁、第31頁、第69至7
    0頁、第195至196頁、第223至226頁，偵22445卷第487至534
    頁、第445至449頁、第451頁），復有如附表四編號3、4、5
    、8、9、10所示物品扣案可佐，足認被告2人前揭任意性自
    白確與事實相符，堪以認定。
　㈤就黃昱銨轉讓禁藥甲基安非他命部分（即事實欄五）：
　　黃昱銨於本院審理時，經合法傳喚無正當理由未到庭，然其
    就前揭如事實欄五所示轉讓第二級毒品之事實於偵訊及原審
    均坦承不諱（見偵字20254卷第267至274頁、第565至566頁
    ，原審卷一第396至398頁、卷二第11頁、第32頁），核與即
    如附表三所示之王冠羿於偵訊、原審之證述及許琳偉於偵訊
    之證述相符（見偵字20254卷第233至237頁、第255至260頁
    ，原審卷一第393至428頁），並有通訊監察書、黃昱銨與王
    冠羿、許琳偉所持用行動電話門號之通訊監察譯文及通聯調
    閱查詢單在卷可稽（見偵20254卷第17至18頁、第30頁，偵2
    2445卷第487至534頁、第472頁），足認黃昱銨前揭任意性
    自白確與事實相符，堪以認定。　　
　㈥至就如附表二編號1所示部分，起訴書雖認被告2人係共同無
    償轉讓禁藥甲基安非他命予林家勇，然查：
　1.據林家勇於原審證稱：109年4月5日這一次的毒品交易有約
    定新臺幣（下同）1,000元，黃昱銨並沒有說這次要送我，
    也沒有跟我說不用收錢等語（見原審卷一第407至408頁、第
    417頁），且於偵訊時亦證稱：這次價金原本是約定1,000元
    ，我記得是電話時談的等語（見偵20254卷第249頁），復觀
    諸廖嘉姿所持用之行動電話門號與林家勇之手機簡訊內容，
    在林家勇收受被告2人以快遞方式寄送之毒品後，廖嘉姿所
    持用之行動電話於翌日傳訊林家勇表示「對了，我昨天忘記
    跟你說，昨天那個只有算1000，然後如果你還要的話！現在
    有可以拿」等語，有上開手機簡訊翻拍照片在卷可稽（見偵
    20254卷第70頁），可知被告2人當時與林家勇聯繫時，確實
    有約定毒品價金為1,000元，並非無償將毒品轉讓予林家勇
    ，故被告2人主觀上均有販賣第二級毒品之犯意甚明。
　2.另就林家勇有無支付上開毒品價金1,000元乙節，林家勇雖
    曾於原審時證稱：我是用便利商店的ATM直接匯款現金1,000
    元到黃昱銨指定之帳戶，後來我有付錢，但我忘記是何時給
    的，大概隔了幾個禮拜等語（見原審卷一第407至408頁），
    惟其於偵訊係證稱：我忘記這次有無給錢等語（見偵20254
    卷第249頁），後於該次審理中又改稱：因為我與黃昱銨交
    易不止一次，有時候我會搞混，我於警詢時說「這次交易毒
    品的錢先欠著，我到現在還沒有給」，當時的記憶比較清楚
    ，現在已經過半年多了等語（見原審卷一第410至411頁），
    是綜觀林家勇前揭證述內容，可知林家勇就是否確有將該次
    毒品價金1,000元匯款或交付與予黃昱銨乙節，業已明顯前
    後陳述不一致，且參以黃昱銨於原審係供稱該次林家勇並沒
    有實際支付1,000元等語（見原審卷一第424頁），是尚難僅
    憑林家勇前揭反覆而不一致之證述，遽認黃昱銨有收到本次
    毒品交易之價金1,000元。是基於罪疑有利於被告之認定，
    應認林家勇於此次毒品交易尚未實際支付價金1,000元予黃
    昱銨或廖嘉姿，然此仍無礙於被告2人就此部分犯行應論以
    共同販賣第二級毒品罪之認定，併此敘明。
　3.至廖嘉姿於原審雖曾辯稱：用手機和林家勇進行簡訊聯繫的
    人不是我等語。然觀諸廖嘉姿所持用門號0000000000號行動
    電話簡訊內容，其向林家勇表示「我這裡還沒忙完，還是明
    天早上你幾點上班，『我或小安』在你去上班之前拿給你」（
    見偵20254卷第69頁）；對此，廖嘉姿亦供稱：確實係我使
    用該行動電話，且「小安」係黃昱銨之綽號等語（見原審卷
    一第250至251頁、第254頁），是參諸上開簡訊對話內容及
    廖嘉姿之前揭陳述內容，可見確實係由廖嘉姿持手機輸入簡
    訊與林家勇聯繫。又林家勇於原審證稱：「小安」係指黃昱
    銨，所以上開對話提及「我或小安」，是廖嘉姿跟我的對話
    ，我於警詢時供稱「兩次交易，第一次是我們本來約在我住
    處樓下面交，後來『廖嘉姿』說要改成叫快遞送過來，實際送
    到的時間是109年4月5日5時53分，送到我住處樓下」等語，
    就是因為一開始我認為這是廖嘉姿跟我的對話，所以我才會
    直接回答說是廖嘉姿要改成叫快遞送過來等語（見原審卷一
    第406頁、第413頁），是依上開對話內容及林家勇之證述，
    益徵上開手機對話內容確係由廖嘉姿與林家勇聯繫等情。至
    黃昱銨雖供稱：我常常會用「我和小安」這個字眼，假裝我
    是廖嘉姿，這樣就可以趕快結束這個對話，我會這樣做是因
    為這樣林家勇就會覺得他不是在跟我講話，而是在跟我女朋
    友講話，林家勇就會趕快結束這個話題等語（見原審卷一第
    424頁），然其所述，實有違一般經驗常情，且觀諸上開簡
    訊之前後對話內容，可知廖嘉姿手機傳送給林家勇之訊息，
    比林家勇所傳送之訊息數量更多，對話內容及語氣亦較林家
    勇積極，此有廖嘉姿所持用手機與林家勇之簡訊對話翻拍照
    片附卷可佐（見偵20254卷第69至70頁），並無黃昱銨所述
    持用廖嘉姿手機之一方欲迅速結束話題之情形，是尚難認黃
    昱銨前揭供述可採。是被告2人就如附表二編號1所示販賣第
    二級毒品予林家勇之犯行，應係由廖嘉姿持門號0000000000
    號行動電話，以手機簡訊與林家勇約定以1,000元販賣甲基
    安非他命1包，並由被告2人共同包裝甲基安非他命1包，再
    交由不知情之快遞人員送至臺北市○○區○○○○0段00號2樓之林家
    勇住處等情，堪以認定。
　㈦綜上所述，本案事證明確，被告2人各有如上揭事實欄所示之
    犯行，洵堪認定，均應予依法論科。至黃昱銨於雖於提起上
    訴之初，於第一份上訴理由狀就原審之審理程序、法律適用
    等予以爭執，然其於本院業已另委任辯護人，辯護人並稱：
    該主張係黃昱銨於原審之主張，係由原審辯護人為其提出者
    ，我閱卷後幫黃昱銨撰寫的刑事準備狀（見本院卷第159至1
    71頁），是我認為黃昱銨可以主張的等語（見本院卷第338
    頁），因黃昱銨於本院均未到庭，是本院所審酌自以被告於
    本院委任之辯護人主張為據，附此敘明。
二、論罪：　　
　㈠新舊法比較：
　　黃昱銨就如附表一所示、被告2人就如附表二編號1、3所示
    部分，於行為後，毒品危害防制條例第4條及第17條第2項於
    109年1月15日修正公布，並自公布後6個月即109年7月15日
    施行：
　1.修正前毒品危害防制條例第4條第2項規定：「製造、運輸、
    販賣第二級毒品者，處無期徒刑或7年以上有期徒刑，得併
    科1,000萬元以下罰金。」修正後規定：「製造、運輸、販
    賣第二級毒品者，處無期徒刑或10年以上有期徒刑，得併科
    1,500萬元以下罰金。」修正後之刑度並未較有利於被告2人
    ，依刑法第2條第1項前段規定，應適用行為時即修正前毒品
    危害防制條例第4條第2項之規定。
　2.修正前毒品危害防制條例第17條第2項規定：「犯第4條至第
    8條之罪於偵查及審判中均自白者，減輕其刑。」修正後之
    規定為：「犯第4條至第8條之罪於偵查及『歷次』審判中均自
    白者，減輕其刑。」此項修正，影響被告2人得否減輕其刑
    之認定，修正前之規定並不以被告於歷次審判中均自白為必
    要，修正後則需偵查及歷次審判中均自白始得減輕其刑，修
    正後之規定並未較有利於被告2人，依刑法第2條第1項前段
    規定，應適用行為時即修正前之規定。
　㈡按行為人轉讓甲基安非他命（未達法定應加重其刑之一定數
    量）予成年男子，同時該當藥事法第83條第1項轉讓禁藥罪
    及毒品危害防制條例第8條第2項轉讓第二級毒品罪之構成要
    件，應依重法優於輕法之原則，擇較重之轉讓禁藥罪論處。
    （最高法院109年度台上大字第1089號裁定意旨參照）。查
    黃昱銨就如事實欄五（即附表三）所示部分，分別轉讓甲基
    安非他命予成年人王冠羿、許琳偉之數量均尚未達淨重10公
    克，並未達法定應加重其刑之一定數量，自均應依藥事法第
    83條第1項之規定處斷。
　㈢黃昱銨前於107年間因施用毒品案件，經臺灣新竹地方法院以
    108年度毒聲字第8號裁定送觀察、勒戒後，因認無繼續施用
    毒品之傾向，於108年4月15日執行完畢釋放出所，並經臺灣
    新竹地方檢察署檢察官以107年度毒偵字第2682號為不起訴
    處分確定；廖嘉姿前於106年間因施用毒品案件，經臺灣新
    北地方法院以106年度毒聲字第694號裁定送觀察、勒戒後，
    因認無繼續施用毒品之傾向，於107年2月13日執行完畢釋放
    出所，並經臺灣新北地方檢察署檢察官以106年度毒偵字第6
    653號為不起訴處分確定等情，有本院被告前案紀錄表在卷
    可參（見本院卷第91至109頁）。是被告2人各於其等觀察勒
    戒執行完畢釋放後3年內，分別為如事實欄一、二所示之施
    用第二級毒品犯行，均應依法追訴處罰。
　㈣核黃昱銨就事實欄一所為，係犯毒品危害防制條例第10條第2
    項之施用第二級毒品罪；就事實欄三（即附表一）、附表二
    編號1、3所為，均係犯修正前同條例第4條第2項之販賣第二
    級毒品罪，就附表二編號2所為，係犯修正後同條例第4條第
    2項之販賣第二級毒品罪（單獨販賣9次、共同販賣3次，共1
    2罪）；就事實欄五（即附表三）所為，係犯藥事法第83條
    第1項之轉讓禁藥罪（共2罪）。廖嘉姿就事實欄二所為，係
    犯毒品危害防制條例第10條第2項之施用第二級毒品罪；就
    附表二編號1、3所為，係犯修正前同條例第4條第2項之販賣
    第二級毒品罪，就附表二編號2所為，則係犯修正後同條例
    第4條第2項之販賣第二級毒品罪（共3罪）。至起訴書認被
    告2人就附表二編號1所為，係涉犯藥事法第83條第1項之轉
    讓禁藥罪，然被告2人在主觀上既均有販賣第二級毒品之犯
    意，均應論以販賣第二級毒品罪，業詳前述，是此部分起訴
    意旨容有誤會，惟轉讓禁藥甲基安非他命與販賣第二級毒品
    甲基安非他命之構成要件事實具有同一性（最高法院97年度
    台上字第3640號判決意旨參照) ，且原審及本院均業已就此
    部分告知販賣第二級毒品罪名（見原審卷一第418頁、卷二
    第8頁、第25至26頁，見本院卷第245頁)，無礙被告2人及其
    等辯護人防禦或辯護權之行使，爰依刑事訴訟法第300條之
    規定，變更起訴法條。
　㈤被告2人販賣及施用毒品前、後，各持有毒品之低度行為，各
    為其販賣及施用毒品之高度行為所吸收，均不另論罪。
　㈥黃昱銨轉讓前持有甲基安非他命之行為，屬實質上一罪之階
    段行為，其高度之轉讓行為既已依藥事法加以處罰，依法律
    適用完整性之法理，其低度之持有甲基安非他命行為，自不
    能再行割裂適用毒品危害防制條例加以處罰，而藥事法既未
    設有處罰持有禁藥之規定，即無為轉讓之高度行為所吸收之
    餘地。
　㈦黃昱銨所犯販賣第二級毒品（單獨販賣9次、共同販賣3次，
    共12罪）、轉讓禁藥（共2罪）、施用第二級毒品等罪間，
    以及廖嘉姿所犯販賣第二級毒品（共3罪）、施用第二級毒
    品等罪間，犯意各別，行為互殊，均應分論併罰。至黃昱銨
    之辯護人於原審時雖曾辯稱：販賣毒品或轉讓禁藥部分，可
    能成立集合犯等語（見原審卷二第25頁），然立法者所定販
    賣毒品罪之構成要件，並無必須反覆或繼續實行始能成立，
    亦無予以總括或擬制為一個犯罪構成要件之情形，且販賣行
    為常有單一或偶發性販賣之情形，亦非絕對具有反覆、繼續
    實行之特徵，自無從成立集合犯或接續犯之餘地（最高法院
    102年度台上字第1971號判決意旨參照），查黃昱銨所犯12
    次販賣毒品及3次轉讓禁藥等犯行，其交易內容及時間均屬
    有異，行為均具相當獨立性，且依立法者並未預定其販賣毒
    品或轉讓禁藥罪之本質具有反覆實行之性質判斷，則其所犯
    販賣毒品、轉讓禁藥等犯行，均應予以分論併罰，其辯護人
    前揭所辯，容有誤會。
　㈧又被告2人就如附表二所示之販賣第二級毒品犯行間，有犯意
    聯絡及行為分擔，為共同正犯。
　㈨被告2人就如附表二編號1所示共同販賣第二級毒品犯行部分
    ，利用不知情之快遞人員將毒品送交林家勇，應論以間接正
    犯。
　㈩黃昱銨就事實欄三（即附表一）、事實欄四（即附表二）所
    示之販賣第二級毒品犯行；廖嘉姿就事實欄四（即附表二）
    所示之販賣第二級毒品犯行，於偵訊及審理中均坦承不諱，
    業如前述，應就其等所犯事實欄一、附表二編號1、3部分，
    依修正前毒品危害防制條例第17條第2項之規定，減輕其刑
    ，就其等所犯附表二編號2部分，亦應依修正後同條例第17
    條第2項之規定，減輕其刑。
　按行為人轉讓同屬禁藥之第二級毒品甲基安非他命（未達法
    定應加重其刑之一定數量）予成年人（非孕婦），依重法優
    於輕法之原則，擇較重之藥事法第83條第1項轉讓禁藥罪論
    處，如行為人於偵查及歷次審判中均自白，仍應適用毒品危
    害防制條例第17條第2項規定減輕其刑（最高法院刑事大法
    庭109年度台上大字第4243號裁定意旨參照）。被告就如事
    實欄五所載之轉讓甲基安非他命犯行，於偵查及審理時均自
    白犯罪，已如前述，其所為雖應依藥事法轉讓禁藥罪論處，
    惟應依毒品危害防制條例第17條第2項規定減輕其刑。
　毒品危害防制條例第17條第1項：
　1.按毒品危害防制條例第17條第1項規定：「犯第4條至第8條
    、第10條或第11條之罪，供出毒品來源，因而查獲其他正犯
    或共犯者，減輕或免除其刑」。旨在鼓勵毒品下游者具體供
    出其上游供應人，俾進一步擴大查緝績效，揪出其他正犯或
    共犯，以確實防制毒品泛濫或更為擴散。所稱「查獲」，除
    指查獲該其他正犯或共犯外，並兼及被告所指其毒品來源之
    事。該所謂「毒品來源」，自指「與本案犯行相關毒品」從
    何而來之情形。倘被告供出之毒品上手與其所涉案件之毒品
    不具關聯性，既無助該案之追查，僅屬對該上手涉犯其他毒
    品犯罪之告發，要非就其所涉案件之毒品供出來源，自無上
    開減、免其刑規定之適用（最高法院109年度台上字第4760
    號判決意旨參照）。
　2.經查，黃昱銨於警詢時供稱：綽號「阿聖」男子於109年7月
    26日下午4時至5時許，無償提供1包甲基安非他命給我施用
    等語（見偵20254卷第34頁，原審卷一第202頁），並供出「
    阿聖」之出生年次、身高、髮型，以及如何取得「阿聖」之
    聯絡方式，復指認「阿聖」之照片，經臺北市政府警察局刑
    事警察大隊報請臺北地檢署檢察官另案指揮偵辦等情，有該
    大隊109年11月25日北市警刑大毒緝字第1093019056號函及
    所附警詢筆錄、指認犯罪嫌疑人紀錄表、通訊監察書在卷可
    參（見原審卷一第199至213頁）。又廖嘉姿於警詢時供稱：
    109年7月26日下午3時至4時許，我向「阿聖」購買毒品甲基
    安非他命1公克等語（見偵20254卷第199頁），並提供「阿
    聖」之通訊軟體Messenger名稱及對話紀錄，復指認「阿聖
    」之照片（見偵20254卷第205至207頁、第225至226頁），
    經臺北市政府警察局刑事警察大隊查緝李文聖到案，並報告
    臺北地檢署檢察官另案偵辦等情，有該大隊110年1月4日北
    市警刑大毒緝字第1093020613號函及所附刑事案件報告書等
    資料在卷可佐（見原審卷一第339至359頁）。而被告2人分
    別供出李文聖於109年7月26日下午3時至4時許以1,000元販
    賣第二級毒品甲基安非他命1包予廖嘉姿，以及李文聖於同
    日下午4時至5時許，無償轉讓第二級毒品甲基安非他命1包
    予黃昱銨等犯行，業經臺北地檢署檢察官於110年1月18日以
    109年度偵字第32128號、110年度偵字第3258號提起公訴，
    並由原審法院以110年度原訴字第5號審理中，此有上開起訴
    書在卷可參（見原審卷一第475至483頁），足認黃昱銨就如
    事實欄一所示於109年7月26日晚間8時許施用毒品之犯行、被
    告2人就如附表二編號2所示於109年7月26日下午4時37分許
    ，共同販賣第二級毒品甲基安非他命予林家勇之犯行，均因
    其等供出毒品來源而查獲李文聖，是就黃昱銨所犯施用第二
    級毒品罪及被告2人就如附表二編號2所示之販賣第二級毒品
    犯行，均有毒品危害防制條例第17條第1項減刑規定之適用
    ，爰均依毒品危害防制條例第17條第1項之規定減輕其刑，
    並就如附表二編號2所示部分，依法遞減之。
　3.又黃昱銨於原審供稱：109年7月26日交給林家勇的毒品（即
    附表二編號2）是跟「阿聖」拿的，107年、108年間的毒品
    就不是跟「阿聖」拿的，107年12月間是跟「李沂倫」拿的
    ，108年年中的毒品來源是微信暱稱「小鈞」，108年前半年
    的毒品來源是「師父」，也是以微信聯絡，都是不同的人等
    語（見原審卷一第162頁），可知被告2人所犯其他犯行，毒
    品來源並非李文聖，亦與李文聖經偵查起訴之上開犯罪事實
    無關，即不符合「供出毒品來源，因而查獲其他正犯或共犯
    」之情形。又黃昱銨對於其所述「李沂倫」，並未供出可供
    憑辦之真實姓名年籍或聯繫方式，而無從查獲上游等情，有
    臺北市政府警察局刑事警察大隊109年11月25日北市警刑大
    毒緝字第1093019056號函附卷可稽（見原審卷一第199頁）
    ，足認警方並未因黃昱銨之供述而查獲「李沂倫」、「小鈞
    」、「師父」等人，此部分即無從據以減刑，併此敘明。
　至被告2人及其等辯護人雖請求依刑法第59條之規定減輕其刑
    等語。然：
　1.按刑法第59條規定犯罪之情狀顯可憫恕，認科以最低度刑仍
    嫌過重者，得酌量減輕其刑，此雖為法院依法得行使裁量之
    事項，然非漫無限制，必須犯罪另有特殊之原因、環境與情
    狀，在客觀上足以引起一般之同情，認為即予宣告法定最低
    度刑期，猶嫌過重者，始有其適用（最高法院28年上字第10
    64號、45年台上字第1165號判例、88年度台上字第6683號判
    決均同此意旨可參）。此所謂法定最低度刑，固包括法定最
    低本刑；惟遇有其他法定減輕之事由者，則應係指適用其他
    法定減輕事由減輕其刑後之最低度刑而言。倘被告別有法定
    減輕事由者，應先適用法定減輕事由減輕其刑後，猶認其犯
    罪之情狀顯可憫恕，即使科以該減輕後之最低度刑仍嫌過重
    者，始得適用刑法第59條規定酌量減輕其刑。
　2.就黃昱銨部分：
　　考量黃昱銨已屆33歲，為有相當智識程度之成年人，對於第
    二級毒品甲基安非他命於國內流通日益氾濫，對社會危害之
    深且廣等情，應知之甚稔，又其自107年12月至109年7月止
    ，販賣毒品之對象共4人，其中單獨販賣9次，共同販賣3次
    ，合計12次，期間非短，各該犯行均相隔不到半年，足見其
    行為嚴重影響國人身心健康及社會秩序，所造成危害治安程
    度非淺，且本院就黃昱銨所犯如事實欄三（即附表一）、事
    實欄四（即附表二）所示販賣第二級毒品犯行，業均依修正
    前或修正後毒品危害防制條例第17條第2項規定減輕其刑，
    就其所犯附表二編號2所示販賣第二級毒品犯行，並再依毒
    品危害防制條例第17條第1項規定遞減其刑，是尚難認黃昱
    銨於依法減刑後，有何情輕法重，在客觀上足以引起一般同
    情而可堪憫恕之處。至黃昱銨就如事實欄一所示之施用第二
    級毒品及事實欄五（即附表三）所示之轉讓禁藥犯行，查毒
    品危害防制條例第10條第2項施用第二級毒品之法定刑為3年
    以下有期徒刑，藥事法第83條第1項轉讓禁藥罪之法定刑為7
    年以下有期徒刑，即最輕本刑均為2月以上有期徒刑，亦難
    認其有顯可憫恕而科以最低度刑仍嫌過重之情形，自均無從
    依刑法第59條予以減輕其刑。
　3.就廖嘉姿部分：　
　　廖嘉姿就事實欄四（即附表二）所示販賣第二級毒品之犯行
    ，與黃昱銨共同販賣第二級毒品甲基安非他命予林家勇、蔡
    仁豪，其於偵訊、原審及本院審理時，對於其所涉販賣第二
    級毒品犯行均坦承不諱，就附表二編號2部分，經依修正後
    毒品危害防制條例第17條第2項及同條例第17條第1項規定減
    輕其刑；附表二編號1、3部分，則依修正前毒品危害防制條
    例第17條第2項規定減輕其刑，均較原先之法定最低度刑為
    低，而販賣毒品之行為造成毒品氾濫，戕害他人身心，向為
    法所嚴禁，經依上開規定遞減其刑後，顯已無情輕法重之情
    形，實難認有何特殊原因或堅強事由，在客觀上足以引起一
    般同情而顯可憫恕，自不得再依刑法第59條規定減輕其刑。
    至廖嘉姿就如事實欄二所示之施用第二級毒品犯行，查毒品
    危害防制條例第10條第2項施用第二級毒品之法定刑為3年以
    下有期徒刑，即最輕本刑為2月以上有期徒刑，亦難認其有
    顯可憫恕而科以最低度刑仍嫌過重之情形，自無從依刑法第
    59條予以減輕其刑。
三、撤銷原判決之理由及該部分之科刑：
  ㈠原審以廖嘉姿所為如事實欄四（即附表二）所示之販賣第二
    級毒品犯行及黃昱銨就如事實欄五（即附表三）所示之轉讓
    禁藥犯行之犯罪事證明確，予以論罪科刑，固非無見。惟：
　1.原審就廖嘉姿所為如事實欄四（即附表二）所示之販賣第二
    級毒品犯行，認依廖嘉姿實際犯罪之情狀而言，非無顯可憫
    恕之處，倘科以法定最低度之刑，未免過苛，而依刑法第59
    條之規定，就廖嘉姿所為如事實欄四（即附表二）所示犯行
    減輕其刑，並依法遞減之，原審上開認定與本院不同，業詳
    上述，容有未恰。
　2.黃昱銨就如事實欄五所示之轉讓禁藥（即附表三）犯行，業
    於偵查、歷次審理時均自白不諱，依前揭說明，應均依修正
    前毒品危害防制條例第17條第2項規定減輕其刑，惟原判決
    就此部分仍認應基於法律整體適用不得割裂原則，而不得依
    據毒品危害防制條例第17條第2項減輕其刑規定為減刑（見
    原判決書第13頁所載），業與上開最高法院大法庭之統一法
    律見解有違，是原審未及審酌，即欠妥適。
　3.原審就黃昱銨所犯如附表三各罪所處之刑，定應執行刑8月
    ；就廖嘉姿所犯如附表二所示各罪所處之刑，定應執行刑2
    年2月，然此部分業經本院撤銷改判，是原審上開就被告黃
    昱銨宣告多數有期徒刑所定應執行刑部分，因失所附麗，應
    併予撤銷。
　4.被告2人及其等辯護人請求依刑法第59條減輕其刑及審酌刑
    法第57條減刑等語，固均無理由（詳下述），惟原判決既有
    上開可議之處，自屬無可維持，就廖嘉姿犯如事實欄四（即
    附表二）所示之販賣第二級毒品犯行及黃昱銨就如事實欄五
    （即附表三）所示之轉讓禁藥犯行之刑應由本院將原判決撤
    銷改判。
　5.本件雖係被告2人提出上訴，惟本院認原審判決就此部分適
    用法條不當，而予撤銷改判，爰無刑事訴訟法第370條前段
    之適用，併此敘明。
  ㈡就廖嘉姿犯如事實欄四（即附表二）所示之販賣第二級毒品
    犯行及黃昱銨犯如事實欄五（即附表三）所示之轉讓禁藥犯
    行部分之科刑：
  1.就黃昱銨犯如事實欄五（即附表三）所示之轉讓禁藥犯行部
    分之科刑：
　　爰以行為人之責任為基礎，審酌黃昱銨明知毒品危害社會安
    全，且易滋生其他犯罪，而無視政府杜絕禁藥犯罪之禁令，
    竟轉讓禁藥甲基安非他命予他人，危害社會治安及國民健康
    ，所為實屬不該，兼衡其於本案前尚無毒品前科之素行 ，
    有本院被告前案紀錄表1份在卷可按，於本案轉讓之數量非
    鉅，犯罪後於偵訊、原審已坦承犯行，暨其持自陳為國立交
    通大學碩士畢業之智識程度，母親身體狀況需父親長年照料
    （見原審卷一第266頁、卷二第36頁）等一切情狀，量處如
    主文第2項所示之刑，以資懲儆。
　2.就廖嘉姿犯如事實欄四（即附表二）所示之販賣第二級毒品
    犯行：　
　　爰以行為人之責任為基礎，審酌廖嘉姿正值青壯，不思以正
    途獲取所需，明知毒品危害身心甚劇，且一經成癮，甚且影
    響社會治安，危害深遠，仍無視政府制定毒品危害防制條例
    杜絕毒品犯罪之禁令，與黃昱銨共同販賣第二級毒品欲藉以
    牟利，戕害國民身心健康及危害社會、國家，所為實無足取
    ，惟念廖嘉姿於偵訊、原審及本院審理時均坦承犯行，並兼
    衡其與黃昱銨共同販賣第二級毒品所取得之價金，均係由黃
    昱銨實際收取，其並無因此獲利，僅係在黃昱銨要求之下，
    包裝毒品或交付毒品予買家，衡酌廖嘉姿本件販賣第二級毒
    品之犯罪情節尚非至重，惡性亦非重大，暨本案販賣毒品之
    數量，並考量廖嘉姿為大學肄業之智識程度及先前任職之生
    活狀況（見偵20254卷第197頁）等一切情狀，量處如主文第
    3項所示之刑。
  3.應執行刑部分：
　　又關於數罪併罰之案件，如能俟被告所犯數罪全部確定後，
    於執行時，始由該案犯罪事實最後判決之法院所對應之檢察
    署檢察官，聲請該法院裁定之，無庸於每一個案判決時定其
    應執行刑，則依此所為之定刑，不但能保障被告（受刑人）
    之聽審權，符合正當法律程序，更可提升刑罰之可預測性，
    減少不必要之重複裁判，避免違反一事不再理原則情事之發
    生（最高法院刑事大法庭110年度台抗大字第489號裁定意旨
    可資參照）。因就黃昱銨所為如附表一、二所示之販賣第二
    級毒品犯行、廖嘉姿所為如事實欄四（即附表二）所示之販
    賣第二級毒品犯行及黃昱銨就如事實欄五（即附表三）所示
    之轉讓禁藥犯行，被告2人及檢察官均仍可提起上訴，故參
    酌前揭裁定意旨，不予定其應執行刑。
四、上訴駁回（即事實欄一、二、三【即附表一】、黃昱銨犯如
    附表二部分）之理由：
  ㈠原判決認黃昱銨有如事實欄一、三（即附表一）、附表二及
    廖嘉姿有如事實欄二所示之犯行，分別依修正前、後毒品危
    害防制條例第4條第2項及毒品危害防制條例第10條第2項規
    定予以論處，並以行為人之責任為基礎，審酌被告2人均正
    值壯年，且深知毒品戕害國民身心健康及社會秩序甚鉅，卻
    將毒品散布予他人，所為非但漠視法令禁制，更造成毒品之
    擴散流通，且一經染毒極易成癮，對於社會治安影響非淺，
    所為實屬不該；且黃昱銨曾因施用毒品經送觀察、勒戒，廖
    嘉姿前已有多次因施用毒品而經法院論罪科刑之紀錄，均未
    能把握機會徹底戒除施用毒品惡習，猶再犯施用第二級毒品
    犯行；黃昱銨自107年12月至109年7月止，販賣毒品之對象
    人數、次數及所獲得價金，本應適度從重量刑；惟念被告2
    人於偵訊及本院審理時均坦承犯行，態度尚可，復衡酌被告
    黃昱銨先前無販賣毒品之前科紀錄，且被告2人施用毒品部
    分，本質上乃屬戕害自己身心健康之行為，未造成他人具體
    危害；兼衡黃昱銨為國立交通大學碩士畢業之智識程度，以
    及母親腦動脈瘤破裂、需父親長年照料（見原審卷一第266
    頁、卷二第36頁），廖嘉姿為大學肄業之智識程度及曾於酒
    店任職（見偵20254卷第197頁）；暨其等犯罪動機、目的、
    手段、素行、分工及獲利情形，及被告、辯護人、檢察官對
    量刑之意見等一切情狀，就黃昱銨所為販賣毒品犯行部分，
    分別量處如附表一、二所示之刑，施用毒品部分，則量處有
    期徒刑2月；就廖嘉姿施用第二級毒品（即事實欄二）部分
    量處有期徒刑3月。復就沒收部分說明：1.扣案物之沒收：
    （1）扣案如附表四編號1、2、5、6、7所示之殘渣袋2只、
    吸食器2組、甲基安非他命2包、吸食器1組、玻璃球1個，經
    鑑驗後，均檢出第二級毒品甲基安非他命成分，此有交通部
    民用航空局航空醫務中心109年8月13日航藥鑑字第0000000
    、0000000號毒品鑑定書在卷可稽（見偵20254卷第581頁、
    毒偵2848卷第71頁），且依鑑驗實務，吸食器、玻璃球、殘
    渣袋在物理上尚難與其內殘存之甲基安非他命殘渣完全析離
    ，應將其等視同第二級毒品，是上開扣案物均係本次查獲之
    違禁物，不問屬於犯人與否，均應依毒品危害防制條例第18
    條第1項前段宣告沒收銷燬；至取樣化驗部分，既已驗畢用
    罄滅失，爰不另為沒收銷燬之諭知。（2）扣案如附表四編
    號3、4所示電子磅秤1臺、分裝袋1批，為黃昱銨所有；附表
    四編號8、9所示電子磅秤1臺、分裝袋1袋，為廖嘉姿所有（
    原審誤載為黃昱銨所有，應予更正），且係供被告2人販賣
    或施用第二級毒品所用之物；編號10所示行動電話1支（內
    含SIM卡0000000000號1只），則係廖嘉姿所持用之手機，係
    供被告2人聯繫如附表二編號1至3所示販賣毒品犯行所用之
    物，業據被告2人供承在卷（見原審卷一第255頁、卷二第20
    頁），且自上開行動電話亦查獲被告2人與林家勇聯繫販賣
    毒品之簡訊對話內容（見偵20254卷第69至70頁），是上開
    供犯罪所用之物，均應依毒品危害防制條例第19條第1項規
    定宣告沒收。2.犯罪所得之沒收：(1)黃昱銨就如附表一所
    示販賣第二級毒品犯行，各獲得如附表一「金額」欄所示之
    價金，共計1萬4,300元，另被告2人就如附表二編號2至3所
    示共同販賣第二級毒品犯行，獲得如附表二編號2至3「金額
    」欄所示之價金，共計2,000元，均係由黃昱銨實際收取，
    此據被告2人供稱在卷（見原審卷二第41至42頁），是上開
    價金合計1萬6,300元，均屬黃昱銨之犯罪所得，爰各依刑法
    第38條之1第1項前段、第3項規定，分別於如附表一、附表
    二編號2至3所示之主文欄宣告沒收，於全部或一部不能沒收
    或不宜執行沒收時，均追徵其價額。2.又被告2人就如附表
    二編號1所示販賣第二級毒品犯行，並未實際取得所約定之
    價金，已如前述，另廖嘉姿並未因與黃昱銨共同販賣第二級
    毒品而獲得任何利益或好處，爰就此部分均不予宣告沒收或
    追徵其價額，併此敘明。經核原審就上開部分之罪刑及沒收
    之認事用法並無違誤，量刑亦稱妥適。
　㈡黃昱銨之辯護人為其辯護稱：黃昱銨已坦承犯行，犯後態度
    良好，請審酌刑法第57條及刑法第59條之規定，予以減輕其
    刑等語；被告廖嘉姿及其辯護人則均上訴稱：廖嘉姿坦承犯
    行，且其所為行為均屬次要行為，請從輕量刑，並依刑法第
    59條減輕其刑等語。惟按刑事審判旨在實現刑罰權之分配的
    正義，故法院對有罪被告之科刑，應符合罪刑相當之原則，
    使輕重得宜，罰當其罪，以契合社會之法律感情，此所以刑
    法第57條明定科刑時應審酌一切情狀，尤應注意該條所列10
    款事項以為科刑輕重之標準，俾使法院就個案之量刑，能斟
    酌至當。至於量刑輕重，係屬事實審法院得依職權自由裁量
    之事項，苟其量刑已以行為人之責任為基礎，並斟酌刑法第
    57條各款所列情狀，而未逾越法定刑度或有濫用權限情事，
    即不得任意指為違法（最高法院75年度台上字第7033號判例
    、103年度台上字第36號判決意旨參照）。原審既於判決內
    詳予說明黃昱銨有如事實欄一、三（即附表一）、附表二及
    廖嘉姿有如事實欄二所示等犯行之量刑基礎，且敘明係審酌
    黃昱銨所販賣毒品之數量、次數及所得，被告2人施用毒品
    之犯罪情節，併考量其犯罪動機、目的、手段及其坦承犯行
    之犯後態度，另兼衡其智識程度及生活狀況等一切情狀，顯
    已斟酌刑法第57條各款事由，並基於刑罰目的性之考量、刑
    事政策之取向以及行為人刑罰感應力之衡量等因素而為刑之
    量定，且以行為人責任為基礎，未逾越法定刑度，亦無違背
    公平正義之精神，客觀上不生量刑明顯失出失入之裁量權濫
    用情形，核屬法院量刑職權之適法行使，難認有何不當而構
    成應撤銷之事由可言。另本案並無刑法第59條規定適用之餘
    地，業經本院詳述如上，被告2人仍執此上訴，自不足採。
    綜上，被告2人上訴為無理由，應予駁回。　　　
五、被告2人經本院合法傳喚，無正當理由不到庭，爰不待其陳
    述，逕行判決。　　　　
據上論斷，應依刑事訴訟法第371條、第369條第1項前段、第364
條、第299條第1項前段，判決如主文。
本案經檢察官林劭燁提起公訴，檢察官周慶華到庭執行職務。
中　　華　　民　　國　　111 　年　　1 　　月　　26　　日
                  刑事第二庭    審判長法　官  遲中慧
                                      法　官  楊志雄
                                      法　官  邱筱涵
以上正本證明與原本無異。
施用第二級毒品部分不得上訴。
其餘如不服本判決，應於收受送達後20日內向本院提出上訴書狀
，其未敘述上訴之理由者並得於提起上訴後20日內向本院補提理
由書（均須按他造當事人之人數附繕本）「切勿逕送上級法院」
。
                                      書記官  鄭巧青
中　　華　　民　　國　　111 　年　　1 　　月　　26　　日
附錄：本案論罪科刑法條全文
毒品危害防制條例第4條
製造、運輸、販賣第一級毒品者，處死刑或無期徒刑；處無期徒
刑者，得併科新臺幣3千萬元以下罰金。
製造、運輸、販賣第二級毒品者，處無期徒刑或10年以上有期徒
刑，得併科新臺幣1千5百萬元以下罰金。
製造、運輸、販賣第三級毒品者，處7年以上有期徒刑，得併科
新臺幣1千萬元以下罰金。
製造、運輸、販賣第四級毒品者，處5年以上12年以下有期徒刑
，得併科新臺幣5百萬元以下罰金。
製造、運輸、販賣專供製造或施用毒品之器具者，處1年以上7年
以下有期徒刑，得併科新臺幣1百50萬元以下罰金。
前五項之未遂犯罰之。
毒品危害防制條例第10條
施用第一級毒品者，處6月以上5年以下有期徒刑。
施用第二級毒品者，處3年以下有期徒刑。
修正前毒品危害防制條例第4條
製造、運輸、販賣第一級毒品者，處死刑或無期徒刑；處無期徒
刑者，得併科新臺幣二千萬元以下罰金。
製造、運輸、販賣第二級毒品者，處無期徒刑或七年以上有期徒
刑，得併科新臺幣一千萬元以下罰金。
製造、運輸、販賣第三級毒品者，處七年以上有期徒刑，得併科
新臺幣七百萬元以下罰金。
製造、運輸、販賣第四級毒品者，處五年以上十二年以下有期徒
刑，得併科新臺幣三百萬元以下罰金。
製造、運輸、販賣專供製造或施用毒品之器具者，處一年以上七
年以下有期徒刑，得併科新臺幣一百萬元以下罰金。
前五項之未遂犯罰之。
藥事法第83條
明知為偽藥或禁藥，而販賣、供應、調劑、運送、寄藏、牙保、
轉讓或意圖販賣而陳列者，處7年以下有期徒刑，得併科新臺幣5
千萬元以下罰金。
犯前項之罪，因而致人於死者，處7年以上有期徒刑，得併科新
臺幣1億元以下罰金；致重傷者，處3年以上12年以下有期徒刑，
得併科新臺幣7千5百萬元以下罰金。
因過失犯第1項之罪者，處2年以下有期徒刑、拘役或科新臺幣5
百萬元以下罰金。
第1項之未遂犯罰之。
　　　　　　
附表一：黃昱銨販賣第二級甲基安非他命之部分
編號 交易時間 交易地點 金額 (新臺幣) 數量 對象 通訊監察譯文 備註 主文 1 108年6月26日上午3時57分許 新北市○○區○○街000巷0弄0號4樓之黃昱銨居處樓下 1,500 1公克 王冠羿 A1至A1-1（見偵20254卷第17頁） 黃昱銨持用門號0000000000號行動電話；王冠羿持用門號0000000000號行動電話 上訴駁回。 (原判決： 黃昱銨犯販賣第二級毒品罪，處有期徒刑參年捌月。 未扣案之犯罪所得新臺幣壹仟伍佰元沒收之，於全部或一部不能沒收或不宜執行沒收時，追徵其價額。） 2 108年8月14日下午4時21分許 新北市○○區○○○0段000號之曼谷泰式養生館 2,000 1公克  A3至A3-3（見偵20254卷第18頁）  上訴駁回。 （原判決： 黃昱銨犯販賣第二級毒品罪，處有期徒刑參年捌月。 未扣案之犯罪所得新臺幣貳仟元沒收之，於全部或一部不能沒收或不宜執行沒收時，追徵其價額。） 3 107年12月21日下午4時58分許 臺北市大同區大橋頭捷運站對面之便利超商 1,000 1公克 林家勇 B1至B1-1（見偵20254卷第19至20頁） 黃昱銨持用門號0000000000號行動電話；林家勇持用門號0000000000號行動電話 上訴駁回。 （原判決： 黃昱銨犯販賣第二級毒品罪，處有期徒刑參年捌月。 未扣案之犯罪所得新臺幣壹仟元沒收之，於全部或一部不能沒收或不宜執行沒收時，追徵其價額。） 4 107年12月29日凌晨0時19分許 臺北市○○區○○○○○○0號出口對面國小附近地下道入口 1,000 1公克  B2至B2-4（見偵20254卷第20至21頁）  上訴駁回。 （原判決： 黃昱銨犯販賣第二級毒品罪，處有期徒刑參年捌月。 未扣案之犯罪所得新臺幣壹仟元沒收之，於全部或一部不能沒收或不宜執行沒收時，追徵其價額。） 5 108年1月6日下午3時51分許 臺北市○○區○○○○0段00號附近之屈臣氏 1,000 不詳  B3至B3-1（見偵20254卷第21至22頁）  上訴駁回。 （原判決： 黃昱銨犯販賣第二級毒品罪，處有期徒刑參年捌月。 未扣案之犯罪所得新臺幣壹仟元沒收之，於全部或一部不能沒收或不宜執行沒收時，追徵其價額。） 6 108年7月5日晚間7時48分許 臺北市中山區林森北路上之統一便利超商 2,000 2公克  B4至B4-1（見偵20254卷第22至23頁）  上訴駁回。 （原判決： 黃昱銨犯販賣第二級毒品罪，處有期徒刑參年拾月。 未扣案之犯罪所得新臺幣貳仟元沒收之，於全部或一部不能沒收或不宜執行沒收時，追徵其價額。） 7 108年8月25日晚間10時31分許 新北市中和區景安捷運站外面之全家便利超商 2,000 1包  B5至B5-4（見偵20254卷第23至24頁）  上訴駁回。 （原判決： 黃昱銨犯販賣第二級毒品罪，處有期徒刑參年捌月。 未扣案之犯罪所得新臺幣貳仟元沒收之，於全部或一部不能沒收或不宜執行沒收時，追徵其價額。） 8 108年9月6日下午2時許 新北市○○區○○○0段00號旁之停車場 2,000 1公克  B6至B6-3（見偵20254卷第24至25頁）  上訴駁回。 （原判決： 黃昱銨犯販賣第二級毒品罪，處有期徒刑參年捌月。 未扣案之犯罪所得新臺幣貳仟元沒收之，於全部或一部不能沒收或不宜執行沒收時，追徵其價額。） 9 108年7月25日晚間11時8分許 新北市○○區○○○0段000號之曼谷泰式養生館 1,800 1公克 許琳偉 D1至D1-1（見偵20254卷第25至26頁） 黃昱銨持用門號0000000000號行動電話；許琳偉持用門號0000000000號行動電話 上訴駁回。 （原判決： 黃昱銨犯販賣第二級毒品罪，處有期徒刑參年捌月。 未扣案之犯罪所得新臺幣壹仟捌佰元沒收之，於全部或一部不能沒收或不宜執行沒收時，追徵其價額。） 金額共計   14,300      

附表二：黃昱銨及廖嘉姿共同販第二級毒品甲基安非他命之部分
編號 交易時間 交易地點 金額 (新臺幣) 數量 對象 聯繫交易方式 對話記錄或通訊監察譯文 備註 主文 1 109年4月5日上午5時52分許 臺北市○○區○○○○0段00號2樓 1,000（未實際支付） 1包 林家勇 由廖嘉姿持門號0000000000號行動電話，以手機簡訊與林家勇約定以1,000元販賣甲基安非他命1包，並由黃昱銨與廖嘉姿共同包裝甲基安非他命1包，再交由不知情之快遞人員送至臺北市○○區○○○○0段00號2樓之林家勇住處，以此方式販賣既遂，惟林家勇尚未交付毒品價金。 對話記錄（見偵20254卷第69至70頁） 起訴書犯罪事實六 黃昱銨部分： 上訴駁回。 （原判決： 黃昱銨共同犯販賣第二級毒品罪，處有期徒刑參年柒月。） 廖嘉姿共同犯販賣第二級毒品罪，處有期徒刑參年陸月。  2 109年7月26日下午4時37分許 臺北市○○區○○街路0號之全家便利超商前 1,000 1包 林家勇 由黃昱銨持廖嘉姿所持用門號0000000000號行動電話，以手機簡訊與林家勇約定以1,000元販賣甲基安非他命1包，嗣林家勇到達左揭地點即撥打上開門號電話，由廖嘉姿接通電話後前往左列地點，將甲基安非他命1包交付林家勇，並當場收取價金1,000元。 對話記錄（見偵20254卷第70頁） 起訴書附表二編號一 黃昱銨部分： 上訴駁回。 （原判決： 黃昱銨共同犯販賣第二級毒品罪，處有期徒刑壹年拾月。 未扣案之黃昱銨犯罪所得新臺幣壹仟元沒收之，於全部或一部不能沒收或不宜執行沒收時，追徵其價額。） 廖嘉姿共同犯販賣第二級毒品罪，處有期徒刑壹年玖月。  3 108年10月24日晚間9時11分許 新北市○○區○○○0段000號之曼谷泰式養生館 1,000 1公克 蔡仁豪 由黃昱銨先與蔡仁豪約定以1,000元販賣甲基安非他命1公克，並先收取價金1,000元後，黃昱銨再持門號0000000000號行動電話撥打廖嘉姿所持用門號0000000000號行動電話，由廖嘉姿前往左列地點交付甲基安非他命1公克予蔡仁豪。 E2至E2-1（見偵20254卷第31頁） 起訴書附表二編號二 黃昱銨部分： 上訴駁回。 （原判決： 黃昱銨共同犯販賣第二級毒品罪，處有期徒刑參年捌月。 未扣案之黃昱銨犯罪所得新臺幣壹仟元沒收之，於全部或一部不能沒收或不宜執行沒收時，追徵其價額。） 廖嘉姿共同犯販賣第二級毒品罪，處有期徒刑參年陸月。  金額共計   2,000       

附表三：黃昱銨轉讓禁藥甲基安非他命之部分
編號 時間 地點 數量 對象 通訊監察譯文 備註 主文 1 108年7月29日晚間10時16分許（起訴書誤載為「109年7月28日」，經檢察官當庭更正） 新北市○○區○○街000巷0弄0號4樓之黃昱銨居處 不詳 王冠羿 A2至A2-4（見偵20254卷第17至18頁） 黃昱銨持用門號0000000000號行動電話；王冠羿持用門號0000000000號行動電話 黃昱銨犯藥事法第八十三條第一項之轉讓禁藥罪，處有期徒刑參月。  2 108年11月30日晚間11時48分許 新北市○○區○○○0段000號之曼谷泰式養生館 1公克 許琳偉 D5至D5-1（見偵20254卷第30頁） 黃昱銨持用門號0000000000號行動電話；許琳偉持用門號0000000000號行動電話 黃昱銨犯藥事法第八十三條第一項之轉讓禁藥罪，處有期徒刑參月。  

附表四：扣案物之沒收
編號 物品名稱及數量 備註 1 甲基安非他命殘渣袋2只 在新北市○○區○○街000巷0弄0號4樓之黃昱銨居處扣得（見偵20254卷第79頁） 2 甲基安非他命吸食器2組  3 電子磅秤1臺  4 分裝袋1批  5 甲基安非他命2包 在臺北市○○區○○街路0號10樓之2之廖嘉姿居處扣得（見毒偵2536卷第47頁） 6 吸食器1組  7 玻璃球1個  8 電子磅秤1臺  9 分裝袋1袋  10 行動電話1支（內含SIM卡0000000000號1只）